【裁判字號】    89,訴,1145
【裁判日期】    900726
【裁判案由】    房屋稅
【裁判全文】
臺北高等行政法院判決                            八十九年度訴字第一一四五號
                              .
    原        告  乙○
    兼訴訟代理人  甲○
    被        告  基隆市稅捐稽徵處
    代   表   人  丙○○處.
    訴 訟 代理人  丁○○
                  戊○○
右當事人間因房屋稅等事件，原告甲○不服財政部中華民國八十九年七月十一日台財
訴第0000000000號、八十九年七月十七日台財訴第0000000000
號再訴願決定，原告乙○不服財政部中華民國八十九年七月十八日台財訴第0000
000000號再訴願決定，提起行政訴訟。本院判決如左：
    主  文
原告之訴駁回。
訴訟費用由原告負擔。
    事  實
壹、原告甲○部分：
緣原告甲○所有門牌號碼基隆市○○區○○路三十九號二樓房屋（以下簡稱系爭二樓
房屋），原係依住家用房屋稅率課徵房屋稅，嗣被告依財政部臺灣省北區國稅局基隆
市分局（以下簡稱北區國稅局基隆市分局）查報資料，以系爭二樓房屋自民國（以下
同）八十一年至八十五年間有傑聲家教英語班設籍使用，乃改按非住家非營業用稅率
補徵系爭二樓房屋八十一年度至八十五年度房屋稅差額合計新台幣（以下同）七、二
六一元，並處八十二年度至八十五年度所漏稅額五、七七五元一倍之罰鍰計五、七○
○元（計至百元止）。原告甲○對補徵稅額與罰鍰處分均表不服，各申請復查，均未
獲變更，各提起一再訴願，均遞遭駁回，遂合併向本院提起行政訴訟。茲摘敘兩造之
訴辯意旨如左：
甲、原告甲○方面：
一、聲明：求為判決
１、再訴願決定（財政部八十九年七月十一日台財訴第0000000000號、八
    十九年七月十七日台財訴第0000000000號）、訴願決定（臺灣省政府
    八十七年十一月二十六日八七府訴一字第一七二二二二號、八十七年五月六日八
    七府訴三字第一四八九六七號）及原處分（被告八十七年五月十二日八七基稅法
    字第六三五六號復查決定、八十六年十月三十日八六基稅法字第二五四八一號復
    查決定）均撤銷。
２、訴訟費用由被告負擔。
二、陳述：
１、原告甲○所有系爭二樓房屋經北區國稅局基隆市分局偽報自八十一年至八十五年
    間有家教班設籍使用，致遭被告據此處分補徵房屋稅差額與罰鍰。然系爭二樓房
    屋於八十一年四月二十七日出租予駱義和先生使用，其並向前基隆電信局申用0
    000000號及0000000號二支電話號碼，未及一個月，即人去樓空，
    且因未繳電話費，於八十一年八月三十一日遭該電信局停話，自此即無人再於系
    爭二樓房屋申用電話，如系爭二樓房屋供傑聲家教英語班使用，何致如此？況且
    原告甲○之母林趙玉葉於八十四年一月三十日過世，在同年三月十二日埋葬前，
    靈堂設於系爭二樓房屋，有當時之照片、臺北縣金山鄉請發墓地使用許可證為證
    ，如系爭二樓房屋當時供傑聲家教英語班使用，則如何供靈堂使用？
２、於八十四年六月以前，傑聲家教英語班係使用與系爭二樓房屋同號之三樓房屋，
    於八十四年六月以後，原告甲○才將該三樓房屋返還給原告甲○之弟做為住家使
    用，而將傑聲家教英語班遷至系爭二樓房屋。是系爭二樓房屋既不曾於右開八十
    四年六月以前之課稅年度內供傑聲家教英語班使用，自無須改按非住家非營業用
    稅率報繳房屋稅。
３、綜上所述，被告改按非住家非營業用稅率補徵房屋稅差額及裁罰，自有違誤，請
    判決如訴之聲明。
乙、被告方面：
一、聲明：求為判決
１、駁回原告之訴。
２、訴訟費用由原告負擔。
二、陳述：
１、按「依法應由納稅義務人申報繳納之稅捐．．．，及應由稅捐稽徵機關依稅籍底
    冊或查得資料核定課徵之稅捐，其核課期間為五年。．．．在前項核課期間內，
    經另發現應徵之稅捐者，仍應依法補徵或並予處罰。」為稅捐稽徵法第二十一條
    所明定。次按「納稅義務人應於房屋建造完成之日起三十日內，向當地主管稽徵
    機關申報房屋現值及使用情形；其有增建、改建、變更使用或移轉承典時亦同。
    」、「納稅義務人未依本條例第七條之規定期限內辦理申報，經當地主管稽徵機
    關查獲或經人舉發者，依不動產評價委員會評定房屋之標準價格，核定其房屋現
    值。納稅義務人未依限申報，因而發生漏稅者，除責令補繳應納稅額外，並照所
    漏稅額處以二倍以下罰鍰。」亦分別為房屋稅條例第七條、第十六條所規定。
２、原告甲○所有系爭二樓房屋原係依住家用房屋稅率課徵房屋稅，於八十五年房屋
    清查時查獲其使用情形變更，發覺自八十一年至八十五年期間有傑聲家教英語班
    設籍使用，並經北區國稅局基隆市分局查報在案，被告按非住家非營業用稅率補
    徵八十一年度至八十五年度房屋稅差額，並裁處八十二度年至八十五年度所漏稅
    額一倍罰鍰，揆諸首揭規定，並無違誤。
３、北區國稅局基隆市分局八十七年二月四日北區國稅基市審第八六○七九七六八號
    函就原告甲○對業務狀況調查報告表有異議部分已逐項駁復，且於八十七年二月
    二十三日會同被告承辦人員前往現場勘查無誤。又被告於八十七年一月二十日以
    八七基稅法字第○二一一五號函請北區國稅局基隆市分局就系爭二樓房屋傑聲家
    教英語班八十一年至八十五年調查表報告所載二間教室，面積各為若干？所屬層
    別？惠予說明，經北區國稅局基隆市分局八十七年二月四日以北區國稅基市審第
    八七○六五八九○號函復略以：「傑聲家教英語班八十一年至八十五年業務狀況
    調查表所載二間教室均設置於二樓，納稅人亦稱該層樓全部供家教班使用。」，
    並以八十七年五月二十日北區國稅基市審第八七○○二八七八號函補充說明略以
    ，經查上揭調查表均由王梅簽認係使用二、三樓無誤，且八十年度查定報告卷
    內所附「傑聲家教英語班」之宣傳海報所載班亦為二—三樓，惟事隔多年，原告
    甲○對樓層記載再提異議，北區國稅局基隆市分局爰依原告甲○主張並參考訪查
    資料及人數之合理性，更正為二樓單樓，並以上開函通報被告參考，尚無所稱違
    法情事。故本件納稅義務人未依規定申報房屋變更使用，被告依查獲資料補徵系
    爭二樓房屋房屋稅差額，並科處罰鍰，並無違誤。訴稱各節，自不足採。
４、綜上論述，原處分係依法核處，並無不合，本件行政訴訟並無理由，請予駁回。
貳、原告乙○部分：
緣原告乙○所有坐落基隆市○○區○○段四小段三六○、三六○—一地號土地（其上
建物門牌號碼基隆市○○路三十九號二至五樓，以下簡稱系爭土地）部分原按自用住
宅稅率課徵地價稅，嗣北區國稅局基隆市分局查得其中二、三樓自八十一年起供傑聲
家教英語班使用，被告以該二、三樓所占土地自八十一年起已不符土地稅法第九條自
用住宅用地之規定，遂就系爭土地五分之二部分，自八十二年度起（三樓部分自八十
三年度起）改依一般用地稅率重行計算地價稅，並於減除原按自用住宅用地稅率課徵
之地價稅後，補徵八十二年度至八十五年度差額地價稅分別計一○、五三四元，一○
、七九九元，一一、○六六元，一一、○六六元（合計四三、四六五元），另按短匿
稅額處一倍罰鍰四三、四○○元（計至百元止）。原告乙○不服，分別就補徵稅額及
罰鍰提起行政救濟，補稅部分於訴願中經被告自行撤銷原處分，復查決定重行核定應
補徵地價稅八十二年度五、二六七元，八十四年度五、三七一元，八十五年度五、三
七一元，八十三年度維持原核定補徵一○、七九九元；罰鍰部分則經被告復查決定重
行核定為一○、七○○元（此為八十三年度罰鍰部分，至於八十二、八十四及八十五
年度罰鍰部分，因各該年度短匿稅額未達一萬元，依八十六年十月十三日修正發布之
稅務違章案件減免處罰標準第十二條第一項第一款規定免予處罰）。原告乙○對該重
行核定之地價稅及罰鍰仍不服，提起訴願，旋遭駁回，乃提起再訴願，經再訴願機關
決定訴願決定及原處分關於補徵基隆市○○路三十九號三樓所占土地之地價稅及罰鍰
部分均撤銷，由被告另為處分，其餘再訴願駁回，原告乙○就該被駁回部分猶不服，
遂向本院提起行政訴訟。茲摘敘兩造之訴辯意旨如左：
甲、原告乙○方面：
一、聲明：求為判決
１、再訴願決定（財政部八十九年七月十八日台財訴第0000000000號）、
    訴願決定（臺灣省政府八十七年九月十六日八七府訴一字第一六三○六七號）與
    原處分（被告八十七年五月二十六日八七基稅法字第一四七四六號、八十七年六
    月一日八六基稅法字第三七九二六號、）均撤銷。
２、訴訟費用由被告負擔。
二、陳述：除補徵房屋稅差額部分改為補徵地價稅差額外，其餘援引右開原告甲○之
    陳述部分。
乙、被告方面：
一、聲明：求為判決
１、駁回原告之訴。
２、訴訟費用由原告負擔。
二、陳述：
１、按「稅捐之核課期間，依左列規定：．．．二、．．．應由稅捐稽徵機關依稅籍
    底冊或查得資料核定課徵之稅捐，其核課期間為五年。．．．在前項核課期間內
    ，經另發現應徵之稅捐者，仍應依法補徵或並予處罰。．．．」為稅捐稽徵法第
    二十一條第一項第二款及第二項前段所規定。次按「本法所稱自用住宅用地，指
    土地所有權人或其配偶、直系親屬於該地辦竣戶籍登記，且無出租或供營業用之
    住宅用地。」、「適用特別稅率之原因、事實消滅時，應即向主管稽徵機關申報
    。」分別為土地稅法第九條、第四十一條第二項所明定。
２、原告乙○所有系爭土地，原以面積一五．四八平方公尺按一般用地，六一．九二
    平方公尺按自用住宅用地稅率課徵地價稅，惟經北區國稅局基隆市分局查報系爭
    地上建物二、三樓自八十一年起供傑聲家教英語班使用，已不符合土地稅法第九
    條自用住宅用地之規定。本案依據北區國稅局基隆市分局八十七年二月四日北區
    國稅基市審字第八七○六五八九○號函復系爭地上建物二樓八十一至八十五年全
    部供傑聲家教英語班使用，依財政部八十年五月二十五日台財稅第八○一二四七
    三五○號函釋規定，二樓部分應自八十二年起恢復按一般用地稅率課徵地價稅。
    另三樓所有權人林鵬於八十二年六月三十日申請准自八十二年八月起改按部分住
    家部分非住家非營業（傑聲補習班使用）課徵房屋稅部分，經財政部八十九年七
    月十八日台財稅訴第0000000000號再訴願決定：「關於系爭土地之建
    物三樓部分，按同一樓層房屋部分供自用住宅使用，其供自用住宅使用與非自用
    住宅使用部分能明確劃分者，該房屋坐落基地得依房屋實際使用比例計算所占土
    地面積，分別按自用住宅用地及一般用地稅率課徵地價稅，業經本部八十九年三
    月十四日台財稅第○八九○四五○七七○號函檢送研商相關事宜會議記錄之會商
    結論（一）明示在案，從而原處分機關補徵三樓部分之地價稅及八十三年度科處
    罰鍰部分，即有重行審酌之必要。」，被告旋遵照再訴願決定意旨，就原告乙○
    八十三年度地價稅及罰鍰部分重為復查決定，另於八十四年六月二十日申請准自
    八十四年七月起改按住家用稅率課徵房屋稅，故八十四、八十五年度地價稅應維
    持原按自用住宅用地稅率課徵地價稅不予補徵，原告因未依法申報用途變更，致
    短匿地價稅，被告就系爭地上建物二樓八十二、八十四、八十五年度地價稅補徵
    稅款五、二六七元，五、三七一元，五、三七一元（短匿稅額均未達一萬元，免
    予處罰），揆諸首揭規定及函釋，並無違誤。
３、除補徵房屋稅差額部分改為補徵地價稅差額外，其餘援引右開被告就原告甲○之
    答辯部分。
４、綜上論述，原處分係依法核處，並無不合，本件行政訴訟並無理由，請予駁回。
    理  由
壹、原告甲○部分：
一、按「稅捐之核課期間，依左列規定：一  依法應由納稅義務人申報繳納之稅捐，
    已在規定期間內申報，且無故意以詐欺或其他不正當方法逃漏稅捐者，其核課期
    間為五年。二  依法．．．應由稅捐稽徵機關依稅籍底冊或查得資料核定課徵之
    稅捐，其核課期間為五年。．．．在前項核課期間內，經另發現應徵之稅捐者，
    仍應依法補徵或並予處罰，．．．」，稅捐稽徵法第二十一條第一項第一款、第
    二款後段、第二項前段定有明文。又按「納稅義務人應於房屋建造完成之日起三
    十日內，向當地主管稽徵機關申報房屋現值及使用情形；其有增建、改建、變更
    使用或移轉承典時亦同。」、「納稅義務人未依本條例第七條之規定期限內辦理
    申報，經當地主管稽徵機關查獲或經人舉發者，依不動產評價委員會評定房屋之
    標準價格，核定其房屋現值。納稅義務人未依限申報因而發生漏稅者，除責令補
    繳應納稅額外，並照所漏稅額處以二倍以下罰鍰。」，房屋稅條例第七條、第十
    六條亦有明文。
二、查原告甲○所有系爭二樓房屋，原係依住家用房屋稅率課徵房屋稅，嗣被告依北
    區國稅局基隆市分局查報資料，以系爭二樓房屋自八十一年至八十五年間有傑聲
    家教英語班設籍使用，乃改按非住家非營業用稅率補徵系爭二樓房屋八十一年度
    至八十五年度房屋稅差額合計七、二六一元，並處八十二年度至八十五年度所漏
    稅額五、七七五元一倍之罰鍰計五、七○○元（計至百元止）。原告甲○對補徵
    稅額與罰鍰處分均表不服，各申請復查，均未獲變更，各提起一再訴願，均遞遭
    駁回之事實，為兩造所不爭執，復有被告自用住宅用地地上建物租賃所得查復表
    、基隆市房屋稅徵收底冊、北區國稅局基隆市分局、被告所屬信義分處、財產稅
    課、法務課人員於八十七年二月二十三日至傑聲家教英語班現場會勘紀錄、私立
    補習班業務狀況調查報告表、系爭二樓房屋房屋稅查定更正通報表、基隆市房屋
    現值核計表、核定稅額繳款書、復查申請書、復查決定書、訴願書、訴願決定書
    、再訴願書、再訴願決定書等各附於原處分卷、訴願卷、再訴願卷可稽，自堪信
    為真實。
三、本件原告甲○訴稱：於八十四年六月以前，系爭二樓房屋並未供傑聲家教英語班
    使用，自無須改按非住家非營業用稅率報繳房屋稅，故於右開課稅年度內，被告
    改按非住家非營業用稅率補徵房屋稅差額及裁罰，即有違誤，請判決將再訴願決
    定、訴願決定及原處分均撤銷云云。惟查：
１、北區國稅局基隆市分局依權責自八十一年起，每年均派員至傑聲家教英語班訪視
    ，調查該補習班之業務狀況、實際使用情形，並作成私立補習班業務狀況調查報
    告表，依各該私立補習班業務狀況調查報告表之記載，傑聲家教英語班均設在基
    隆市○○路三十九號二－三樓，自八十一年七月起至十二月止，房屋一層樓，教
    室二（一大一小）間，自有，國二學生三十六人，國三學生三十六人；自八十二
    年一月起至六月止，教室二間，自有，國二學生六人，國三學生六人；自八十二
    年七月起至十二月止，教室一樓二間，無償借用，國一學生八人，國二學生七人
    ；自八十三年一月起至六月止，教室一樓二間，桌椅二十三張，無償借用，學生
    二人；自八十三年七月起至十二月止，教室二間，親戚借用，國中英文學生五人
    ；自八十四年一月起至十二月止，教室二間，親戚借用，國中班學生五人；自八
    十五年一月起至十二月止，教室二間，自有，國中班四人等情，有經原告甲○或
    其配偶王梅親自簽名之北區國稅局基隆市分局所作成之八十一年度至八十五年
    度私立補習班業務狀況調查報告表附於原處分卷可證；又北區國稅局基隆市分局
    原調查人員蔡政達、被告原勘查人員林金賢、被告房屋稅股長丁○○、法務課訴
    願案經辦人戊○○會同於八十七年二月二十三日上午九時至傑聲家教英語班履勘
    ，其現場會勘紀錄記載：「．．．經蔡政達先生指稱所指二間教室設置於二樓無
    誤，林金賢先生亦稱其於八十三年四月及八十四年六月現場所勘查之房屋確為三
    樓無訛。」，亦有該現場會勘紀錄附於原處分卷可佐；另有上載「班址：基隆市
    ○○路號２－３樓」之傑聲家教英語班之招生廣告附於原處分卷可參；再依證
    人蔡政達於九十年五月七日本院履勘現場時證稱：「從旁邊的樓梯上來，我是看
    二樓的教室，當時（八十一年下半年）現況大致如今天履勘的現場，左手邊是大
    教室，右手邊是小教室。今天上到三樓看到現場，確定我當時看到的是二樓教室
    ，而不是三樓，因為當時王老師（即王梅）跟我說三樓是住家，所以我沒有上
    去。我的印象當中，我進門的方式是從左手邊的門（即二樓的門）進入，而不是
    從面對樓梯的門（即三樓的門）進入。」等語；此外有訴外人即該址三樓房屋所
    有人林鵬於八十二年一月十三日、八十四年五月二十七日、同年六月二十日分別
    向被告申請該屋改為住家用，請按住家用改課房屋稅之申請函、房屋申報書附於
    同案原告乙○之原處分卷可參，足見傑聲家教英語班於右開課稅年度並未固定設
    於基隆市○○路二樓或三樓，間或使用該址自有之二樓或親戚借用之三樓房屋。
２、證人王梅、潘游鳳英雖均證稱傑聲家教英語班在基隆市○○路三十九號三樓云
    云，但因前者為原告甲○之配偶，所證無非附合原告甲○之詞，而後者為傑聲家
    教英語班學生家長，其子女雖在該址三樓教室補習，但其並未看過系爭二樓房屋
    使用情形，自無法斷言系爭二樓房屋絕非供該補習班使用。另原告甲○所提出之
    系爭二樓房屋供其母林趙玉葉靈堂使用之照片、臺北縣金山鄉請發墓地使用許可
    證，僅可證明系爭二樓房屋在該短暫期間（自八十四年一月三十日起至同年三月
    十二日止）之用途，但無法證明右開課稅年度其餘期間之用途，況且縱使如原告
    甲○所訴，系爭二樓房屋當時並未隔間等情為真，但並非一定要隔間才可供教室
    使用，而教室內之桌椅易於搬遷，在系爭二樓房屋暫供靈堂使用時，可將桌椅遷
    至他處，是原告甲○所提出之上開證物無法證明系爭二樓房屋絕無可能供補習班
    教室使用。
四、綜上所述，原告甲○之主張均不足採，被告所為改按非住家非營業用稅率補徵系
    爭二樓房屋八十一度年至八十五年度房屋稅差額合計七、二六一元，並處八十二
    年度至八十五年度所漏稅額五、七七五元一倍之罰鍰計五、七○○元（計至百元
    止）之處分，揆諸首揭規定，並無違誤，一再訴願決定遞予維持，均無不合，原
    告徒執前詞，訴請撤銷再訴願決定、訴願決定及原處分，並無理由，應予駁回。
貳、原告乙○部分：
一、按「稅捐之核課期間，依左列規定：．．．二  依法．．．應由稅捐稽徵機關依
    稅籍底冊或查得資料核定課徵之稅捐，其核課期間為五年。．．．在前項核課期
    間內，經另發現應徵之稅捐者，仍應依法補徵或並予處罰，．．．」，稅捐稽徵
    法第二十一條第一項第二款後段、第二項前段定有明文。又按「本法所稱自用住
    宅用地，指土地所有權人或其配偶、直系親屬於該地辦竣戶籍登記，且無出租或
    供營業用之住宅用地。」、「適用特別稅率之原因、事實消滅時，應即向主管稽
    徵機關申報。」、「納稅義務人．．．於減免地價稅．．．之原因、事實消滅時
    ，未向主管稽徵機關申報者，依左列規定辦理：一  逃稅或減輕稅賦者，除追補
    應納部分外，處短匿稅額．．．三倍之罰鍰。」，土地稅法第九條、第四十一條
    第二項、第五十四條第一項第一款亦有明文。
二、查原告乙○所有系爭土地（其上建物門牌號碼基隆市○○路三十九號二至五樓）
    部分原按自用住宅稅率課徵地價稅，嗣北區國稅局基隆市分局查得其中二、三樓
    自八十一年起供傑聲家教英語班使用，被告以該二、三樓所占土地自八十一年起
    已不符土地稅法第九條自用住宅用地之規定，遂就系爭土地五分之二部分，自八
    十二年度起（三樓部分自八十三年度起）改依一般用地稅率重行計算地價稅，並
    於減除原按自用住宅用地稅率課徵之地價稅後，補徵八十二年度至八十五年度差
    額地價稅分別計一○、五三四元，一○、七九九元，一一、○六六元，一一、○
    六六元（合計四三、四六五元），另按短匿稅額處一倍罰鍰四三、四○○元（計
    至百元止）。原告乙○不服，分別就補徵稅額及罰鍰提起行政救濟，補稅部分於
    訴願中經被告自行撤銷原處分，復查決定重行核定應補徵地價稅八十二年度五、
    二六七元，八十四年度五、三七一元，八十五年度五、三七一元，八十三年度維
    持原核定補徵一○、七九九元；罰鍰部分則經被告復查決定重行核定為一○、七
    ○○元（此為八十三年度罰鍰部分，至於八十二、八十四及八十五年度罰鍰部分
    ，因各該年度短匿稅額未達一萬元，依八十六年十月十三日修正發布之稅務違章
    案件減免處罰標準第十二條第一項第一款規定免予處罰）。原告乙○對該重行核
    定之地價稅及罰鍰仍不服，提起訴願，旋遭駁回，乃提起再訴願，經再訴願機關
    決定訴願決定及原處分關於補徵基隆市○○路三十九號三樓所占土地之地價稅及
    罰鍰部分均撤銷，由被告另為處分，其餘再訴願駁回之事實，為兩造所不爭執，
    復有原告乙○之戶籍謄本、基隆市房屋稅徵收底冊、被告自用住宅用地地上建物
    租賃所得查復表、私立補習班業務狀況調查報告表、北區國稅局基隆市分局、被
    告所屬信義分處、財產稅課、法務課人員於八十七年二月二十三日至傑聲家教英
    語班現場會勘紀錄、核定稅額繳款書、復查申請書、復查決定書、訴願書、訴願
    決定書、再訴願書、再訴願決定書等各附於原處分卷、訴願卷、再訴願卷可稽，
    自堪信為真實。
三、本件原告乙○所訴與本院得心證之理由，除補徵房屋稅差額部分改為補徵地價稅
    差額外，其餘援引右開本院就原告甲○部分之理由三所載。
四、綜上所述，原告乙○之主張均不足採，被告所為系爭二樓房屋所占土地之地價稅
    八十二、八十四及八十五年度改依一般用地稅率重行計算地價稅，並於減除原按
    自用住宅用地稅率課徵之地價稅後，補徵地價稅差額八十二年度五、二六七元、
    八十四年度五、三七一元、八十五年度五、三七一元之處分，揆諸首揭規定，並
    無違誤，一再訴願決定遞予維持，均無不合，原告徒執前詞，訴請撤銷再訴願決
    定、訴願決定及原處分，並無理由，應予駁回。
、兩造其餘攻擊防禦方法均與本件判決結果不生影響，故不逐一論述，併此敘明。
據上論結，本件原告之訴為無理由，爰依行政訴訟法第九十八條第三項前段、第一百
零四條，民事訴訟法第八十五條第一項前段判決如主文。
中      華      民      國     九十     年      七      月    二十六    日
                         臺 北 高 等 行 政 法 院  第 三 庭
                                             審判長 法  官  徐瑞晃
                                                    法  官  曹瑞卿
                                                    法  官  吳慧娟
右為正本係照原本作成。
如不服本判決，應於送達後二十日內，向本院提出上訴狀並表明上訴理由，如於本判
決宣示後送達前提起上訴者，應於判決送達後二十日內補提上訴理由書（須按他造人
數附繕本）。
中      華      民      國     九十     年      七      月    二十六    日
                                                    書記官  葉冠伸


司法院資訊處製作；財團法人民間司法改革基金會備份。
